【裁判字號】    91,訴,847
【裁判日期】    920127
【裁判案由】    違反毒品危害防制條例
【裁判全文】
臺灣臺南地方法院刑事判決               九十一年度訴字第八四七號
    公  訴  人  臺灣台南地方法院檢察署檢察官
    被      告  甲○○
    指定辯護人  本院公設辯護人  乙○○
右列被告因毒品危害防制條例案件，經檢察官提起公訴（九十一年度營偵字第六０二
號），本院判決如左：
    主  文
甲○○無罪。
    理  由
一、公訴人起訴之犯罪事實：
    被告甲○○基於概括犯意，自民國九十一年三月間起，至九十一年四月二十三日
    止，連續在嘉義市○○路與漢口路路口等處，販賣第一級毒品海洛因供趙崑林（
    已另案由臺灣台南地方法院檢察署檢察官偵辦）施用。共販賣十餘次。每一次由
    趙崑林向其購買十小包，約新台幣（下同）一萬元。並於購買前，先由趙崑林以
    其所有之0000000000號行動電話，撥打甲○○所有之0000000
    000號行動電話，再約定時間、地點交易。九十一年四月二十三日上午九時許
    ，趙崑林在嘉義市向甲○○購買海洛因後，於同日上午十時許，在台南縣學甲鎮
    被警查獲。經警方策動下，由趙崑林以其所有之行動電話，撥打甲○○所有上述
    行動電話，並約定於同日中午十二時許，在台南縣將軍鄉苓和國小前交易。甲○
    ○依約至苓和國小前，發覺有異，乃駕駛車牌號碼ＭＬ─三四四○號自小客車，
    載其女友侯玉雪逃逸。經警對空鳴槍制止不聽，仍繼續加速逃逸，並將欲販賣而
    裝於大衛杜夫香菸盒內之海洛因五小包（毛重二‧七公克），丟棄於苓和國小前
    馬路中央。嗣經警射擊其車後輪胎，始於台南縣將軍鄉苓和村一二六之九號前，
    將其捕獲，並於車內查獲摻有海洛因之香菸一支。復經侯玉雪同意，帶同警方人
    員至其與甲○○共同居住之嘉義市○○路七十一號三三一室，查獲甲○○所有海
    洛因毛重０‧二公克、電子秤一台、注射針筒一支、吸食器一組、殘渣袋四十一
    個、分裝塑膠管三支、分裝袋一四○個及酒精燈一個等物。因認被告涉有毒品危
    害防治條例第四條第一項之罪。
二、被告之辯解：
    被告於本院審理過程中，堅決否認有販賣毒品之行為，辯稱是與證人丁○○共同
    前往嘉義購買毒品，二人再事後平分毒品，因一起購買毒品量大，價錢可以比較
    便宜，並未直接販賣毒品與丁○○。
三、公訴人所憑之證據：
(一)、被告於警訊及偵查中坦白承認犯罪事實。
(二)、證人丁○○與侯玉雪於警訊時之證言。
(三)、查獲之海洛因等案扣案。
四、本院調查證據得心證之理由：
(一)、按訊問被告，應全程連續錄音；必要時，並應全程連續錄影。但有急迫情況且經
    記明筆錄者，不在此限。筆錄內所載之被告陳述與錄音或錄影之內容不符者，除
    有前項但書情形外，其不符之部分，不得作為證據，刑事訴訟法第一百條之一定
    有明文，其立法目的係在保障被告自白之任意性，故被告警訊中之自白，若同時
    無錄音帶相輔，其自白之任意性，即令人有所懷疑。查本件被告於警訊中固自白
    自九十一年三月間起，開始販賣海洛因予丁○○，每次金額約在一萬元至一萬五
    千元之間等語，惟查該警詢筆錄警方並未同時錄音，當時復無急迫情況經記明筆
    錄等情，此經本院遍查卷宗並未發現警詢錄音帶附卷，亦經查獲被告及同時為製
    作筆錄之員警丙○○於本院審理時陳稱在卷，故被告警詢中之自白，其任意性即
    有可疑，而無從據為被告有罪之證據。同理，證人丁○○於警詢中證稱向被告購
    買十餘次毒品之證言，亦無從為被告涉犯前開犯行之依據。況且，證人丁○○於
    本院審理時，另證稱係與被告共同前往嘉義購買毒品而非向被告購買毒品等語在
    卷，而其購買毒品之地點及方式，經本院將被告與丁○○隔離訊問，二人所供之
    內容，大致相符。再者證人丁○○於警詢中稱於查獲當日上午九時許已向被告以
    一萬元之代價購買十五包海洛因，惟於同日十時三十分許為警查獲時，已施打完
    畢僅剩二包云云，然查施毒品過量足以致死，故證人丁○○絕不可能於短短一時
    三十分內時間內施用毒品十一包，另證人丁○○之所以被查獲係因警方先行查獲
    另一毒犯陳進榮據其供述，二人約定由證人丁○○交付毒品，而在證人丁○○家
    中亦查獲其以毒品供應他人使用一節，此有證人丁○○之筆錄可參，是證人丁○
    ○本身極可能涉嫌販賣毒品。從而證人丁○○既與被告熟識，又知悉被告有購買
    毒品之管道，依據經理法則，證人丁○○為求利潤避免轉手增加成本及參諸卷附
    二人行動電話通聯記錄中之基地台位置，二人同時身處嘉義之情形繁多等情，證
    人丁○○於本院審理中證稱係與被告共同前往購買毒品，應與實情較為相符，故
    其於警詢中供稱向被告購買毒品一節即與事實相出入，不能採信。
(二)、被告於警方查獲移送檢察官複訊時，自始至終即辯稱係與丁○○共同前往購買毒
    品，至於所謂賺取差價三、四千元，係指因與丁○○共同購買數量較大，可以便
    宜三四、千元，而非販賣丁○○毒品賺取三、千元，此經本院勘驗偵訊錄音帶屬
    實，故公訴人稱被告於偵訊筆錄中坦承販賣丁○○毒品賺取三、千元，與事實並
    不相符，公訴人依據偵訊筆錄認被告涉有販賣毒品犯行，恐有事證不符之違誤。
(三)、被告之女友侯玉雪於警詢中，僅供稱被告於駕車逃逸途中要其將一包大衛杜夫牌
    之香煙盒丟棄，其並不知該包香煙中藏有毒品，又其當日據被告告知係前往收取
    會款，並不知被告前往販賣毒品等情，並無一語提及知悉被告販賣毒品之事，此
    有侯女之警詢筆錄可參，故公訴意旨據侯女之供述為被告有罪之認定，亦無依據
    。
(四)、公訴人復謂趙崑林在嘉義市向甲○○購買海洛因後，於同日上午十時許，在台南
    縣學甲鎮被警查獲，經警方策動下，由趙崑林以其所有之0000000000
    號行動電話，撥打被告所有之0000000000號行動電話，約定於同日中
    午十二時許，在台南縣將軍鄉苓和國小前交易云云。然查本院函查遠傳電信股份
    有限公司被告與證人丁○○之二人上開之行動電話通聯記錄，當日十時許，並無
    證人丁○○與被告通話紀錄，此有該公司函復之電話通聯記錄在卷可稽，故公訴
    人稱被告係與證人丁○○約定前來販賣毒品，難認有證據可憑。
(五)、警方嗣雖於被告所丟棄之大衛杜夫牌香煙內扣得海洛因五小包，姑且不論被告否
    認該五包海洛因為其所有並丟棄，而警方亦無其他積極證據如該五包毒品上有被
    告之指紋或有錄影等證明，故該五包毒品是否確為被告所有並丟棄，已然無疑。
    縱使該毒品確為被告所有，然警方並未在被告交付毒品與證人丁○○時，當場查
    獲被告，故上開毒品至多亦僅能證明被告有持有毒品之犯行，尚難遽為推論被告
    販賣毒品之積極證據。
(六)、公訴人另以在被告住處獲電子秤一個，認被告有販賣毒品犯行云云。然查公訴人
    既認電子秤係用來秤重毒品，則被告於販賣毒品時理應將電子秤攜帶在側，如此
    方能取信證人丁○○被告並未偷斤減兩，從而警方既未在查獲被告時同時查獲電
    子秤，而係另在被告住處查獲，即無排除該電子秤另有用途之合理懷疑，如被告
    自己施用毒品時為防過量之用等，故查獲之電子秤亦無從資為被告犯罪之積極證
    據。
五、綜上所述，參互印證，本件依調查所得證據尚不足證明被告確有販賣毒品之犯行
    ，此外復查無其他積極證據足資證明被告有右述犯行，揆諸首開說明，犯罪尚屬
    不能證明，爰為無罪之諭知。
據上論斷，應依刑事訴訟法第三百零一條第一項，判決如主文。
中     華     民     國     九十二     年      一      月     二十七    日
                                     臺灣臺南地方法院刑事第二庭
                                               法  官  鄧希賢
右正本證明與原本無異。
如不服本判決應於送達後十日內向本院提出上訴狀。
                                               書記官  汪維屏
中     華     民     國     九十二     年      一      月     二十七    日


司法院資訊處製作；財團法人民間司法改革基金會備份。
